【裁判字號】    89,交訴,66
【裁判日期】    900223
【裁判案由】    公共危險等
【裁判全文】
臺灣士林地方法院刑事判決                          八十九年度交訴字第六六號
    公  訴  人  臺灣士林地方法院檢察署檢察官
    被      告  甲○○
右列被告因公共危險等案件，經檢察官提起公訴（八十九年度偵字第八一五八號），
本院判決如左：
    主  文
甲○○服用酒類，不能安全駕駛動力交通工具而駕駛，處有期徒刑貳月，又駕駛動力
交通工具肇事，致人受傷而逃逸，處有期徒刑柒月，應執行有期徒刑捌月，緩刑貳年
。被訴過失傷害部分公訴不受理。
    事  實
一、甲○○於民國八十九年八月二十二日晚間十一時許至凌晨一、二時許，在台北市
    ○○○路ＰＵＢ飲用洋酒數杯，至有醉意而不能安全駕駛動力交通工具，竟仍於
    飲畢後，於翌日即二十三日凌晨二十時許，駕駛車牌號碼ＨＵ─七六五三號自小
    客車，行經台北市市○○道高架橋重慶北路匝道口，應注意汽車行駛時，隨時注
    意車前狀況，並隨時採取必要之安全措施，而依當時情形又無不能注意之狀況，
    竟疏於注意，追撞前方由乙○○所駕駛之五Ａ─一五五九號自用小客車，致乙○
    ○受有胸挫傷、胸悶、胸痛之傷害，並致其所乘載之乘客謝陳玉珠受有頭部外傷
    併腦挫傷之傷害（過失傷害部分業據撤回告訴）。詎甲○○明知其駕車肇事致乙
    ○○、謝陳玉珠受傷，竟未停車處理或為救護、報警措施，逕行駕車離去，經乙
    ○○攔下計程車追趕，始在台北市大同區○○○路、南京西路口查獲，並報警處
    理，經警到場於二十三日凌晨二時五十九分許實施酒精測試，而查知甲○○酒後
    吐氣酒精濃度達每公升零點四二毫克。
二、案經被害人乙○○、謝陳玉珠訴由台北市政府警察局大同分局報請台灣士林地方
    法院檢察署檢察官偵查起訴。
    理  由
壹、有罪部分：
一、訊據被告甲○○對於固對於有於右揭時地酒後不能安全駕駛而肇事之事實坦承不
    諱，然矢口否認有肇事逃逸之犯行，辯稱：其不知道車子被撞到對向，因當時在
    市○○道，想說先將車子開下去云云。經查：據被害人乙○○到庭陳稱「當天風
    雨交加，我時速保持在六、七十之間，後來從後面有撞及力量過來，在毫無預警
    下，突然間後面被撞到，我手一抖，方向盤就往對面車道去，剛好有計程車經過
    ，就攔他去追，被告有停一下再開走，追到環河南路、南京路口，追了四、五分
    鐘，是被告先停下來，不是因紅燈停下，車被撞後，方向盤一轉，就轉到對向車
    道，可確定有轉一圈，再到對向車道，覺得被撞力道很大，聲音很大，轉圈後有
    撞到對向車道的護欄，之後又彈出來」等語，在偵查中指稱「突然一聲巨響，一
    陣震動自後方撞來，車子三百六十度迴轉二圈即撞到對向車道，我下車後即見被
    告之車停在原地，我向他招手，他見我向他招手（他有搖下車窗）即驅車離去」
    等語，及告訴人謝陳玉珠到庭指稱「我當時坐在駕駛座右邊，只知道被撞，好像
    撞了二圈，然後到對向車道，後來撞到對向車道的牆壁再彈出來」等語。則當時
    確因被告所駕之車自後撞及被害人乙○○所駕駛之自小客車，致該車失控在原地
    打滑至少一圈後再撞到對向車道之護欄後彈出。再由卷附車損照片觀之，被告所
    駕駛之車車頭凹陷毀損、被害人乙○○所駕駛之車車尾亦嚴重扭曲變形，足見當
    時撞擊力道之大。被告於本院審理時自承其當時知道有撞到告訴人所駕駛之車，
    且被告自身因此撞擊致右胸疼痛、頭暈，有道路交通事故補充資料表一件在卷可
    稽，以該撞擊力道之大，被告應可知被撞之車內駕駛或乘客會因此受傷，其竟逕
    自離去，並未停車救護或報警處理，其有肇事逃逸之犯行甚明。被告雖辯稱其眼
    鏡掉下看不清楚，不知車子被撞到對向云云，然據告訴人乙○○指稱當時被告有
    停一下車、其有向被告招手、被告車窗有搖下來等語，且由告訴人所繪其車輛最
    後停止位置觀之，相距肇事地點亦不過十幾公尺，而被告自承其近視六百多度，
    縱其當時未戴眼鏡，豈有完全看不見之理？其所辯顯係卸責之詞，不足採信。又
    被告呼氣酒精濃度測試值為每公升零點四二毫克，且自承酒後反應較慢，又因此
    肇事致人受傷，應認其酒後已達不能安全駕駛動力交通工具之程度。此外，並有
    道路交通事故調查報告表、補充資料表、被告親為署押之酒精濃度測試表、台北
    市政府警察局舉發違反道路交通管理事件通知單、現場照片各一張及診斷證明書
    、刑法第一百八十五條之三案件測試觀察紀錄表、交通事故談話記錄表、車損照
    片各二件在卷可憑，事證明確，被告犯行應堪認定。
二、核被告所為，係犯刑法第一百八十五條之三、第一百八十五條之四不能安全駕駛
    動力交通工具及肇事致人受傷逃逸罪。其所犯上開二罪間，犯意各別，行為互殊
    ，罪名有異，應予分論併罰。爰審酌被告酒醉之程度、其並無前科、素行尚佳、
    因酒後駕車肇致乙○○、謝陳玉珠受傷之損害、已與被害人乙○○、謝陳玉珠達
    成和解等一切情狀，分別量處如主文所示之刑，並定其應執行之刑。又被告前未
    曾受有期徒刑以上刑之宣告，此有台灣高等法院被告全國前案紀錄表在卷可按，
    其因一時失慮致罹刑典，經此偵審程序，自當知所警惕，信無再犯之虞，本院因
    認前開宣告之刑以暫不執行為適當，爰併宣告緩刑二年，以觀後效，用啟自新。
貳、公訴不受理部分：
一、按告訴乃論之罪，告訴人於第一審辯論終結前得撤回其告訴，又告訴經撤回者，
    應諭知不受理之判決，刑事訴訟法第二百三十八條第一項、第三百零三條第三款
    定有明文。
二、本件告訴人乙○○、謝陳玉珠告訴被告甲○○過失傷害案件，起訴書認被告係觸
    犯刑法第二百八十四條第一項前段之罪，依同法第二百八十七條前段之規定，須
    告訴乃論。茲據告訴人乙○○、謝陳玉珠撤回告訴，揆諸前揭說明，自應諭知不
    受理之判決。
據上論斷，應依刑事訴訟法第二百九十九條第一項前段、第三百零三條第三款，刑法
第一百八十五條之三、第一百八十五條之四、第五十一條第五款、第七十四條第一款
，判決如主文。
本案經檢察官蘇佩鈺到庭執行職務。
中    華    民    國      九   十      年    二     月     二  十 三    日
                                  臺灣士林地方法院交通法庭
                                          法  官 藍  雅  清
右正本證明與原本無異。
如不服本判決，應於判決送達後十日內，向本院提出上訴狀。
                                          書記官 游  秀  珠
中    華    民    國      九   十      年    二     月     二  十 六    日
附錄本案論罪科刑法條全文
刑法第一百八十五條之三
服用毒品、麻醉藥品、酒類或其他相類之物，不能安全駕駛動力交通工具而駕駛者，
處一年以下有期徒刑、拘役或三萬元以下罰金。
刑法第一百八十五條之四
駕駛動力交通工具肇事，致人死傷而逃逸者，處六月以上五年以下有期徒刑。


司法院資訊處製作；財團法人民間司法改革基金會備份。
